臺灣新北地方法院刑事判決
111年度訴字第460號
公  訴  人  臺灣新北地方檢察署檢察官
被      告  邱宗保



上列被告因詐欺案件，經檢察官提起公訴（110年度偵字第21179
號），嗣被告就被訴事實為有罪之陳述，經本院告知簡式審判程
序之旨，並聽取當事人之意見後，由本院合議庭裁定改由受命法
官獨任進行簡式審判程序，判決如下：
    主  文
邱宗保以網際網路對公眾散布而犯詐欺取財罪，處有期徒刑壹年
。未扣案犯罪所得新臺幣陸仟肆佰陸拾元沒收，於全部或一部不
能沒收或不宜執行沒收時，追徵其價額。
    事  實
一、邱宗保明知自己並無出售蔡依林演唱會門票之真意，竟意圖
    為自己不法之所有，基於以網際網路對公眾散布而犯詐欺取
    財之犯意，先後於民國108年10月間，以社群網站臉書（下
    稱臉書）暱稱為「王萍」之帳號，取得尤紋綺（提供門號所
    涉幫助詐欺取財犯行，業經判決確定）名下行動電話門號00
    00000000號之SIM卡，用以註冊認證為蝦皮購物網站（下稱
    蝦皮購物）帳號「love00000000」之買家，另向連笙凱（提
    供門號所涉幫助詐欺取財犯行，業經判決確定）取得其名下
    行動電話門號0000000000號之SIM卡，用以註冊證認為蝦皮
    購物帳號「z1000z1000z」之賣家。邱宗保隨後於108年10月
    18日前某日，在臉書以暱稱為「賴佩伶」之帳號，公開刊登
    欲販售蔡依林演唱會門票之不實訊息，適林峻誼瀏覽上開訊
    息後信以為真，以臉書訊息與邱宗保連繫後，約定以貨到付
    款之方式，向邱宗保購買蔡依林演唱會門票4張，價格合計
    新臺幣（下同）6,460元。邱宗保遂使用其註冊之上開蝦皮
    購物賣家及買家帳號，透過蝦皮購物系統成立交易，並於10
    8年10月19日以上開蝦皮賣家帳號名義將物品寄出，嗣林峻
    誼於108年10月22日至新竹縣○○市○○街00○0號之統一便利超
    商付款6,460元並取貨後，發現賣家寄送內容僅有廢紙，始
    發現受騙，所付款項則遭邱宗保以上開蝦皮賣家帳號領取而
    詐欺得逞。
二、案經林峻誼訴由新竹縣政府警察局竹北分局報告臺灣新北地
    方檢察署檢察官偵查起訴。
    理  由
一、上開犯罪事實，業據被告邱宗保於警詢、偵訊、本院準備程
    序及審理中均坦承不諱（見110年度偵字第21179號卷【下稱
    偵卷】第13至17、97、99頁；本院110年度審訴字第965號卷
    第74、96、122頁；本院110年度訴字第460號卷【下稱本院
    訴字卷】第62、70頁），核與證人即告訴人林峻誼、證人尤
    紋綺於警詢中所述之情節一致（見偵卷第21至27、65、67頁
    ），並有行動電話門號0000000000號、行動電話門號000000
    0000號通聯調閱查詢單2紙、樂購蝦皮股份有限公司108年11
    月5日樂購蝦皮字第0191105009S號函暨所附用戶基本資料及
    交易明細1份、包裹照片2幀、林峻誼與「賴佩伶」間對話紀
    錄擷圖4幀在卷可按（見偵卷第55至60、71至75頁），足徵
    被告上開任意性自白與事實相符，可資採為認定事實之依據
    ，本案事證明確，被告犯行堪以認定，應予依法論科。
二、論罪科刑
  ㈠核被告所為，係犯刑法第339條之4第1項第3款之以網際網路
    對公眾散布而犯詐欺取財罪。
  ㈡爰以行為人之責任為基礎，審酌被告為智識正常之人，竟不
    思以正當管道獲取所需財物，利用網際網路對公眾散布不實
    訊息，致使告訴人陷於錯誤，匯付款項予被告，足徵被告法
    治意識與是非觀念之薄弱，所為殊屬不該；並考量被告犯後
    坦承犯行，然並未與告訴人達成和解或賠償損失之犯後情形
    ；兼衡被告於本案犯行前已有多次詐欺、毒品前科之素行，
    有其臺灣高等法院被告前案紀錄表1份在卷可按（見本院訴
    字卷第11至38頁），於本院審理時所陳因缺錢支付家中生活
    費而犯本案之犯罪動機、目的（見本院訴字卷第71頁）、手
    段、詐得財物之價值；自陳學歷為高中畢業、入監前與父親
    共同從事冷氣裝設、與父親同住、無需扶養之人之智識程度
    、經濟及家庭生活狀況（見本院訴字卷第70頁）等一切情狀
    ，量處如主文所示之刑。
三、沒收部分
　　被告本案詐欺取財犯行向告訴人詐得之6,460元為其犯罪所
    得，雖未扣案，然亦未合法發還被害人，自應依刑法第38條
    之1第1項、第3項之規定予以宣告沒收，並於全部或一部不
    能沒收或不宜執行沒收時，追徵其價額。
據上論斷，應依刑事訴訟法第273條之1第1項、第299條第1項前
段，判決如主文。
本案經檢察官賴建如提起公訴，檢察官黃明絹、宋有容到庭執行
職務。
中　　華　　民　　國　　111 　年　　5 　　月　　24　　日
                  刑事第五庭　　法　官  王筱維　　　　
上列正本證明與原本無異。
如不服本判決，應於判決送達後20日內敘明上訴理由，向本院提
出上訴狀 (應附繕本) ，上訴於臺灣高等法院。其未敘述上訴理
由者，應於上訴期間屆滿後20日內向本院補提理由書「切勿逕送
上級法院」。
                                 書記官  李佳勳
中　　華　　民　　國　　111 　年　　5 　　月　　26　　日
附錄本判決論罪科刑法條全文：
《中華民國刑法第339條之4》
犯第339條詐欺罪而有下列情形之一者，處1年以上7年以下有期
徒刑，得併科1百萬元以下罰金：
一、冒用政府機關或公務員名義犯之。
二、三人以上共同犯之。
三、以廣播電視、電子通訊、網際網路或其他媒體等傳播工具，
    對公眾散布而犯之。
前項之未遂犯罰之。